【裁判字號】    89,易,998
【裁判日期】    890530
【裁判案由】    恐嚇
【裁判全文】
臺灣高雄地方法院刑事判決                          八十九年度易字第九九八號
    公  訴  人  臺灣高雄地方法院檢察署檢察官
    被      告  甲○○
    選任辯護人  洪士宏律師
右列被告因恐嚇案件，經檢察官提起公訴（八十八年度偵字第二八九三六號），本院
判決如左：
    主  文
甲○○以加害生命、財產之事，恐嚇他人致生危害於安全，處有期徒刑月，如易科
罰金以佰元折算壹日。緩刑貳年。
扣案之茶葉罐壹個沒收。
    事  實
一、甲○○與乙○○係同父異母之兄妹，乙○○與其母陳秀英居住在其父所有登記在
    乙○○名下之高雄縣仁武鄉○○路十五之五號，甲○○為順利將乙○○、丙○○
    二人趕出該處，於民國八十八年十一月二日十八時二十五分許，持裝滿柴油之茶
    葉罐至該處，對乙○○及丙○○恐嚇稱：要在三天內搬家等語，並將大門玻璃踢
    破致不堪使用，同時將柴油潑灑在房屋周邊後將茶葉罐丟入屋內，以遂行其恐嚇
    之目的，致乙○○與丙○○心生畏懼。
二、案經乙○○訴由高雄縣警察局仁武分局移送臺灣高雄地方法院檢察署檢察官偵查
    起訴。
    理  由
一、訊據被告甲○○固承認於右揭時地，踢破告訴人乙○○及其母丙○○住處之大門
    玻璃，並將裝有柴油之茶葉罐丟入屋內等事實，惟否認有恐嚇故意，辯稱：伊當
    天是要到該處將置放在屋內之馬達機器加油，因丙○○不開門，伊一時生氣，才
    將玻璃門踢破，將茶葉罐丟入屋內，至屋外牆壁邊之柴油係伊不小心溢出云云。
    惟查：
（一）右揭事實，業據告訴人乙○○在案發翌日報警指述綦祥，而被告於八十八年十
      一月五日主動到高雄縣警察局仁武分局說明時亦坦稱：因於案發前日晚上，伊
      與其父商量是否可將位於高雄縣仁武鄉○○路十五之五號告訴人的房子，與其
      在仁武鄉竹後村竹門巷三十六之五號之房子互換，以便其從事營造工程（工具
      都放在鳳仁路十五之五號），但遭其父拒絕，伊一時氣憤，於翌日下午持茶葉
      罐內裝柴油，先潑油在圍牆上，再要打開門，但門上鎖，伊叫門打開，但告訴
      人之母丙○○不開門，所以伊用腳踢破門後進去，並把罐內剩餘汽油丟入客廳
      ，並要他們（指告訴人與其母）三天內搬家等情，並當場表示對其一時衝動言
      行深感後悔，有該分局所製作之警訊筆錄附卷可按，並有該分局員警於案發後
      至現場拍攝被告毀壞大門、潑灑柴油之現況照片三幀附卷，及被告盛裝柴油之
      茶葉空罐一個扣案可稽，上開照片其中一幀顯示房屋外牆之油漬處，即係被告
      在屋外潑灑柴油所留下之痕跡，復據證人陳秀英到場具結指明，由該幀照片顯
      示之油漬印記可知，顯係故意沿房屋外部牆壁順勢延伸傾倒所造成，與溢出之
      落點顯有不同，被告辯稱係不小心溢出云云，顯不可採，參以被告若無前揭恐
      嚇言行，又何須在高雄縣仁武鄉調解委員會與告訴人達成調解時，特別於調解
      筆錄末段記明被告保證不再有任何造成告訴人恐懼不安行為，此亦有高雄縣仁
      武鄉調解委員會調解筆錄一份附於警訊卷可按，顯見其前揭警訊自白，應係真
      實可採，其嗣後於偵審中翻異前詞，及證人丙○○嗣在本院審理時就被告案發
      當時之恐嚇言行證述多所閃避，應係卸責及迴護之詞，均不足採信，本件事證
      明確，被告恐嚇犯行洵堪認定，應予依法論科。
（二）至選任辯護人之辯護意旨雖稱被告當日係應其父之要求，至案發地點檢視馬達
      等語，並聲請傳訊被告之父杜來發作證，惟本案告訴人因雙方之父已出面協調
      而不願再追究等情，業經告訴人陳明在卷，杜來發既為被告之父且出面為被告
      說情，顯可預見其證詞亦將多所迴護被告，辯護人無非欲借被告之父為緩頰之
      詞，核無必要，爰不予傳訊，併此敘明。
二、核被告所為，係犯刑法第三百零五條之恐嚇危害安全罪。被告以腿踢毀大門之玻
    璃及於告訴人住處潑灑柴油等行為，均係為遂行恐嚇之目的，且無放火之故意，
    均不另論毀損及公共危險罪。爰審酌被告與告訴人本屬同胞兄妹，因換屋不成即
    至告訴人住處潑灑柴油恐嚇，造成告訴人心生畏懼，且潑灑易燃油料極易釀成公
    共危險，行為具有相當危害性，惡性不小，本不宜寬貸，惟念其無不良前科記錄
    ，素行良好，有臺灣高雄地方法院檢察署刑案資料查註紀錄表一份在卷可參，因
    一時衝動失慮行事，所幸尚未釀成大禍，且犯後主動到警局說明坦承犯行，深表
    悔意，並已與告訴人達成和解，保證不再有任何造成告訴人恐懼不安行為，告訴
    人亦表示不願追究等一切情狀，量處如主文所示之刑，並諭知易科罰金之。又被
    告未曾受有期徒刑以上刑之宣告，已如前述，經此次起訴審判後，當能知所警惕
    ，信無再犯之虞，本院認所宣告之刑以暫不執行為適當，併諭知緩刑貳年，以啟
    自新。至扣案之茶葉罐一個，係供犯罪所用之物，且為被告所有，業經被告陳明
    在卷，爰依刑法第三十八條第一項第二款規定，併予宣告沒收。
據上論斷，應依刑事訴訟法第二百九十九條第一項前段，刑法第三百零五條、第四十
一條、第七十四條第一款、第三十八條第一項第二款，罰金罰鍰提高標準條例第一條
前段、第二條，判決如主文。
中      華      民      國    八十九    年      五      月     三十     日
                            臺灣高雄地方法院刑事庭
                                法  官  陳淑卿
右為正本，係照原本作成，證明與原本無異。
如不服本判決，應於送達後十日內，向本院提出上訴狀。
                                書記官  陳朝宗
中      華      民      國    八十九    年      五      月     三十     日
附錄本案論罪科刑法條全文
刑法第三百零五條
  以加害生命、身體、自由、名譽、財產之事，恐嚇他人致生危於安全者，處二年以
  下有期徒刑、拘役或三百元以下罰金。


司法院資訊處製作；財團法人民間司法改革基金會備份。
